# 求助陈版主，金融负债的区分

提问人：liuweisheng 时间：2023-08-25 16:24:26
首轮融资投资协议约定，投资者有权在公司满足上市条件后提起上市流程议案，原股东需批准通过，否则视为违约并支付投资者本息。那么这个投资属于股还是属于金融负债。谢谢版主解惑。

回答人：chenyiwei
理论上，如果只有在这个条款下，公司或者大股东才有义务回购的，则这一回购条款不会导致发行人或其大股东确认负债，因为是否满足IPO条件在很大程度上是由发行人及其大股东控制的，并且在满足条件后即提交申报也符合发行人及其大股东的利益。
但是需要注意：“是否满足IPO条件”的判断是相当主观的，如果投资者强行认定已符合条件（尤其是在一些需要重大主观判断的方面），并以提交IPO上市流程议案为条件，实质上要求回购，则这种情况仍存在被确认为金融负债的可能性。由于这种可能性不能排除，故实务中遇到此类条件的，仍建议确认金融负债。